ACORDAO-COMPLETO-2346024

ACÓRDÃO DE RELAÇÃO

ACÓRDÃO DE RELAÇÃO 570/2019 ATA 8/2019 - PLENÁRIO

Acórdão 570/2019-TCU-Plenário
Cuidam os autos de monitoramento instaurado para verificar o cumprimento de determinações expedidas no subitem 1.8 do Acórdão 563/2018-TCU-Plenário, para que a Secretaria de Agricultura Familiar e Assuntos Fundiários (Seaf/MT) elaborasse e apresentasse ao TCU plano de ação para correção de falhas identificadas na execução do Programa Nacional de Crédito Fundiário (PNCF) no Estado do Mato Grosso, com identificação dos responsáveis e dos prazos para cada ação, com vistas a detalhar as providências a serem adotadas.
Considerando que a unidade técnica, ao examinar a documentação encaminhada pela Seaf/MT, entendeu, em pareceres uniformes, que, dos oito subitens do acórdão monitorado, três podem ser considerados cumpridos e os demais não cumpridos ou apresentaram propostas que não atingem os objetivos das determinações, os quais merecem ser objeto de recomendações;
os ministros do Tribunal de Contas da União, reunidos em sessão de Plenário, ACORDAM, por unanimidade, de acordo com os pareceres emitidos nos autos e com fundamento nos arts. 169, inciso I, e 250, inciso I, do Regimento Interno, em considerar cumpridas as determinações dos subitens 1.8.1, 1.8.2 e 1.8.5 e não cumpridas as dos subitens 1.8.3, 1.8.4, 1.8.6, 1.8.7 e 1.8.8 do Acórdão 563/2018-TCU-Plenário; em fazer as recomendações sugeridas e autorizar, desde logo, a instauração de processo de acompanhamento para verificar o desenrolar das ações implementadas ao longo dos próximos dois anos em seu atendimento, permitindo tempo suficiente para que as medidas sejam adotadas em cumprimento aos subitens do Acórdão 563/2018-TCU-Plenário, ora monitorado; em encaminhar cópia desta deliberação e da instrução à peça 16 à Secretaria de Agricultura Familiar e Assuntos Fundiários - Seaf/MT; e em apensar o processo ao TC Processo 024.393/2017-7, no qual foi proferida a deliberação monitorada.
1. Processo TC-Processo 026.960/2018-4 (MONITORAMENTO) 
1.1. Classe de Assunto: III.
1.2. Unidade: Secretaria de Estado de Agricultura Familiar e Assuntos Fundiários de Mato Grosso.
1.3. Relatora: ministra Ana Arraes.
1.4. Representante do Ministério Público: não atuou.
1.5. Unidade Técnica: Secretaria do TCU no Estado de Mato Grosso (Sec-MT) .
1.6. Representação legal: não há.
1.7. Recomendar à Seaf/MT que:
1.7.1. adeque o plano de ação, em cumprimento ao subitem 1.8.3 do Acórdão 563/2018-TCU-Plenário, a fim de que os graves problemas de infraestrutura sejam mapeados desde logo ou o mais brevemente possível e que possíveis soluções sejam implementadas em bloco, sem a necessidade de aguardar o ciclo de 4 anos apenas para diagnóstico da situação, uma vez que já é de conhecimento da Seaf/MT que existe falta de água e outros problemas correlatos em praticamente todos os assentamentos financiados com recursos do PNCF, sob sua gestão;
1.7.2. prepare, o quanto antes, o plano operativo anual de 2019, a fim, inclusive, de facilitar o atendimento das metas e das ações já previstas para este e para os anos seguintes, tendo em vista que somente a realização de oficinas para elaboração do POA não atende ao disposto no subitem 1.8.4 do Acórdão 563/2018-TCU-Plenário e que o planejamento anual é essencial para o desenrolar das ações a serem executadas nesse e nos próximos exercícios;
1.7.3. atue imediatamente para solucionar os casos de diversos beneficiários em situação irregular, tendo em vista que a lista com os lotes em desconformidade já foi entregue à unidade e que a mera continuidade das atividades desenvolvidas em atendimento ao Acórdão 3033/2012-TCU-Plenário não cumpre o determinado no subitem 1.8.6 do Acórdão 563/2018-TCU-Plenário e não tem contribuído para resolver o problema;
1.7.4. reformule as medidas propostas, de modo a incluir ações efetivas e concretas, para a solução do problema identificado no subitem 1.8.7 do Acórdão 563/2018-TCU-Plenário, tendo em vista que o plano de ação apresentado, relativamente a esse ponto, não cumpre o que foi determinado;
1.7.5. em cumprimento ao subitem 1.8.8 do Acórdão 563/2018-TCU-Plenário, busque toda a documentação encaminhada aos agentes financeiros, como primeira opção, e diretamente com os beneficiários, em segunda opção, para, a partir desse momento, proceder à digitalização e/ou à guarda da documentação que deveria constar dos respectivos processos de concessão de financiamento com recursos do PNCF.

ANA ARRAES

não há.

Não atuou.

MONITORAMENTO (MON)

Secretaria do TCU no Estado de Mato Grosso (Sec-MT).